【裁判字號】    91,易,1275
【裁判日期】    920403
【裁判案由】    恐嚇取財等
【裁判全文】
臺灣彰化地方法院刑事判決                        九十一年度易字第一二七五號
    公  訴  人  臺灣彰化地方法院檢察署檢察官
    被      告  巳○○
    被      告  庚○○
列被告等因恐嚇取財等案件，經檢察官提起公訴（九十一年度偵字第八五六六號），
本院判決如左：
      主  文
巳○○共同連續意圖為自己不法之所有，以恐嚇使人將本人之物交付，累犯，處有期
徒刑肆年陸月。扣案之Ｔ型扳手伍支，及未扣案如附表所示之指定匯入贖款帳戶之提
款卡及存摺，均沒收。
庚○○共同連續意圖為自己不法之所有，以恐嚇使人將本人之物交付，處有期徒刑肆
年肆月。扣案之Ｔ型扳手伍支，及未扣案如附表所示之指定匯入贖款帳戶之提款卡及
存摺，均沒收。
      事  實
一、巳○○曾於民國八十八年間，因犯竊盜案件，經本院於八十九年二月十日判處有
    期徒刑五月，緩刑三年確定，又其於八十八年間，因施用毒品案件，經本院於前
    開緩刑期間內判處有期徒刑八月確定，前開緩刑因而被撤銷，復經本院裁定應執
    行有期徒刑十月，於九十一年一月三日縮短刑期執行完畢。詎仍不知悔改，與庚
    ○○及宋建德、廖家興（宋建德、廖家興另案偵辦）共同基於意圖為自己不法所
    有之概括犯意聯絡，共謀竊車勒贖，先由巳○○依跳蚤市場雜誌所刊載之廣告，
    以每個帳戶新台幣（下同）三千五百元之價格，向姓名、年籍不詳，綽號「阿成
    」之成年男子，購買如附表所示之匯入贖款帳戶之存摺及提款卡各一件，以供被
    害人匯款存入之用；復於附表所示竊車時間、地點，由庚○○負責開車接應、宋
    建德負責把風，巳○○負責以手拔去汽車防盜系統，廖家興則負責以客觀上足供
    兇器使用之Ｔ形扳手破壞車門門鎖及方向盤鎖等物，足以生損害於被害人（毀損
    部分事實詳如附表行竊方式欄所示），其等以上開方式連續下手竊取如附表所示
    之自小客車，得手後，將所竊得之汽車棄置於不特定地點，並由廖家興持Ｔ形扳
    手拔取自小客車內之音響或汽車專用ＶＣＤ，準備變賣。再由巳○○依車內所留
    存之車主聯絡電話以公共電話與被害人取得聯繫，並恐嚇車主稱：「若要取回車
    輛，就將款項匯入指定之帳戶，否則就不要想要取回車子」等語，致如附表編號
    一至編號十六所示之被害人因恐不能尋回愛車而心生畏懼，經幾番交涉，分別以
    如附表所示之金額成交，並分別將指定款項匯入如附表所示之帳戶內，巳○○及
    庚○○再以提款卡由自動櫃員機領取贖款，所得之贖款則先由巳○○與廖家興對
    分，渠等再分別予庚○○、宋建德朋分花用。另如附表編號十七至十九所示之部
    分，被害人雖接獲恐嚇取財之電話，惟因擔心匯款後仍無法取回汽車而拒絕付款
    ，嗣於九十一年十二月三日十七時許，在彰化縣北斗鎮○○路○段二六一巷五五
    之一號為警查獲，並當場扣得Ｔ形扳手五支、工具箱一盒、ＣＤ音響、汽車ＴＶ
    轉換器天線、ＶＣＤ螢幕、音響ＣＤ箱等五（除Ｔ形扳手外，餘皆已發還被害人
    ），始循線獲悉上情。
二、案經彰化縣警察局北斗分局報請台灣彰化地方法院檢察署檢察官偵查起訴。
      理  由
一、右揭事實，業據被告庚○○、巳○○於本院調查、審理時坦承不諱，核與被害人
    癸○○、莊士文、寅○○、戊○○、子○○、丁○等人（詳如附表被害人欄所示
    ）於警詢時指述之情節相符，復有贓物認領保管單九紙、照片九幀、存摺存款帳
    戶及交易資料列示、華南商業銀行存款往來明細表、遠東國際商業銀行未登摺資
    料查詢單及查詢車輛認可等資料附卷可稽，並有Ｔ形扳手五支扣案可資佐證。從
    而，本件事證明確，被告等犯行均堪認定。
二、按扣案之Ｔ形扳手，由鋼質鑄成，質地堅硬、頭成削尖狀，業據本院當庭勘驗屬
    實，對人之生命、身體、安全可造成危險，堪認屬客觀上可供兇器之用；次按已
    著手於恐嚇取財行為之實施，然因被害人恐匯款後仍無法取回汽車而未交付財物
    ，其犯罪尚屬未遂；本件被告庚○○、巳○○夥同宋建德、廖家興共同持扣案之
    Ｔ形扳手破壞自小客車門鎖、方向盤鎖等物，以竊取他人之自小客車，復向被害
    人恐嚇取財，核其二人所為，係各犯如附表所犯法條欄所示之罪名。其二人與宋
    建德、廖家興，就上開犯行間，互有犯意聯絡及行為分擔，為共同正犯。被告二
    人先後多次毀損、竊盜及恐嚇取財既遂、未遂等犯行，時間緊接，犯罪構成要件
    相同，顯係各基於概括犯意反覆為之，均為連續犯，應分別論以一罪（被告二人
    恐嚇取財部分僅論以情節較重之恐嚇取財既遂一罪），並均加重其刑。又被告等
    所犯上開連續毀損、連續加重竊盜與連續恐嚇取財等罪間，均有方法、結果之牽
    連關係，應從一重以連續恐嚇取財罪處斷。再被告等所犯如附表編號一至四、六
    至十、十二、十三、十五、十六所示部分之竊盜及恐嚇取財犯行雖未經檢察官起
    訴，惟與已起訴之竊盜及恐嚇取財部分犯行，有裁判上一罪之關係，已如前述，
    仍應為起訴效力所及，本院自得一併審理，併此敘明。末查被告巳○○曾於八十
    八年間，因犯竊盜案件，經本院於八十九年二月十日判處有期徒刑五月，緩刑三
    年確定，又其於八十八年間，因施用毒品案件，經本院於前開緩刑期間內判處有
    期徒刑八月確定，前開緩刑因而被撤銷，復經本院裁定應執行有期徒刑十月，於
    九十一年一月三日縮短刑期執行完畢等情，有臺灣彰化地方法院檢察署刑案資料
    查註紀錄表及臺灣高等法院被告全國前案紀錄表等件在卷可參，其於受有期徒刑
    之執行完畢後，五年以內再犯有期徒刑以上之罪，為累犯，應依刑法第四十七條
    之規定，遞加重其刑。爰審酌被告巳○○前有竊盜及施用毒品等前科；庚○○前
    亦有施用毒品之前科，素行不良，且二人正值青壯之年，竟不思上進，連續先後
    多次竊車勒贖，以獲取非法暴利，不但造成被害人財產法益嚴重受損，並嚴重影
    響其生活之便利，更甚而危害社會安寧，其惡性非淺，暨考量被告等竊車之數量
    及恐嚇取財之金額、犯罪之動機、智識程度、手段、所生之危害及其犯後態度等
    一切情狀，各量處如主文所示之刑，以資懲儆。扣案之Ｔ型扳手五支，係共犯廖
    家興所有，且供渠等犯罪所用，或供犯罪預備之物，業據被告巳○○供承在卷，
    爰依刑法第三十八條第一項第二款之規定，均宣告沒收。另如附表所示之指定匯
    入贖款帳之提款卡及存摺均係被告巳○○所有，且均供渠等犯罪所用之物，雖未
    扣案，然未能證明業已滅失，仍應依刑法第三十八條第一項第二款之規定，併為
    沒收之諭知。
三、另公訴意旨略以：被告巳○○與庚○○及宋建德、廖家興共同基於意圖為自己不
    法所有之犯意聯絡，於九十一年十一月二十日上午九時許，在彰化縣永靖鄉○○
    村○○路二三七號前，竊取午○○所有之ＰＭ—九四四一號自小客車，復於九十
    一年十一月二十日至二十二日間，接續以電話向午○○恐嚇稱：「若要取回車子
    ，就要拿出二萬元，否則就不要想要取回車子。」等語，惟因午○○認該車無此
    價值而拒絕付款，因認其等就此部分犯行亦均涉犯刑法第三百二十一條第一項第
    三、四款之加重竊盜罪嫌及同法第三百四十六條第三項、第一項之恐嚇取財未遂
    罪嫌等語。惟被告二人堅詞否認有上開犯行，辯稱：伊等當天不在彰化，而在北
    部遊玩等語。經查：被害人午○○雖於警訊中指稱其所有之上開車輛曾遭竊取，
    並經竊賊撥打電話對其恐嚇取財，然未指證係何人竊取及對之恐嚇取財，又無竊
    賊指定之帳戶可資查證，尚難僅因被告二人曾有竊車勒贖之犯罪紀錄，即遽推論
    此部分犯行亦係被告等所為，況衡諸常情，被告二人既已坦承確有如附表所示之
    竊車勒贖犯行，自無需對上開事實有所隱匿，復無其他積極證據足認被告二人確
    有公訴人所指之上開犯行，被告二人此部分之犯罪嫌疑尚有不足，原應均為無罪
    之諭知，惟公訴意旨認此部分與前開有罪部分有連續犯之裁判上一罪關係，爰均
    不另為無罪之諭知，附此敘明。
據上論斷，應依刑事訴訟法第二百九十九條第一項前段，刑法第二十八條、第五十六
條、第三百二十一條第一項第三款、第四款、第三百四十六條第一項、第三百五十四
條、第五十五條、第四十七條、第三十八條第一項第二款，罰金罰鍰提高標準條例第
一條前段，判決如主文。
本案經檢察官廖曉萍到庭執行職務。
中      華      民      國    九十二    年      四      月      三      日
                              臺灣彰化地方法院刑事第一庭
                                    審判長法      官
                                          法      官
                                          法      官
右正本證明與原本無異。
如不服本判決，應於判決送達後十日內向本院提出上訴狀（須附繕本）。
告訴人或被害人對於判決如有不服具備理由請求檢察官上訴者，其上訴期間之計算係
以檢察官收受判決正本之日期為準。
附表：
編號一
（一）犯罪行為人：巳○○、庚○○、宋建德、廖家興
（二）被 害 人：己○○
（三）行竊時間：九十一年九月十日上午八時許
（四）行竊地點：台中市○區○○路一段二六九號前
（五）竊盜客體：車牌號碼為Ｎ六—三四一三號自小客車
（六）行竊方式：由庚○○負責開車接應、宋建德負責把風，巳○○負責以手拔去汽
      車防盜系統，廖家興則負責以客觀上足供兇器使用之Ｔ字型扳手損壞車門門鎖
      、方向盤鎖
（七）恐嚇取財之時間：九十一年九月十日上午十時許
（八）恐嚇取財之金額（新台幣）：一萬元
（九）指定匯入贖款之帳戶：遠東商業銀行，帳號：第0000000000000
      0號，戶名：楊志文
（十）還車地點及車內遺失物：於九十一年十月四日為警尋獲，遺失物品有汽車之前
      輪及置放車內之音響
（十一）既、未遂：既遂
（十二）所犯法條：刑法第三百二十一條第一項第三、四款、第三百四十六條第一項
編號二
（一）犯罪行為人：巳○○、庚○○、宋建德、廖家興
（二）被 害 人：乙○○
（三）行竊時間：九十一年九月二十四日凌晨一時許
（四）行竊地點：彰化縣溪湖鎮○○里○○路與太平街口
（五）竊盜客體：車牌號碼為ＱＴ—二三五八號自小客車
（六）行竊方式：由庚○○負責開車接應、宋建德負責把風，巳○○負責以手拔去汽
      車防盜系統，廖家興則負責以客觀上足供兇器使用之Ｔ字型扳手損壞車門門鎖
      、方向盤鎖
（七）恐嚇取財之時間：九十一年九月二十四日上午十時許
（八）恐嚇取財之金額（新台幣）：原勒贖三萬元，經幾番交涉後，以二萬元成交
（九）指定匯入贖款之帳戶：遠東商業銀行，帳號：第0000000000000
      0號，戶名：楊志文
（十）還車地點及車內遺失物：於九十一年九月二十五日上午十一時許，在彰化縣員
      林鎮火車站右轉後一家釣蝦場旁自行尋獲，遺失物品有汽車音響及ＣＤ盒一個
      ，內裝有十二片ＣＤ
（十一）既、未遂：既遂
（十二）所犯法條：刑法第三百二十一條第一項第三、四款、第三百四十六條第一項
編號三
（一）犯罪行為人：巳○○、庚○○、宋建德、廖家興
（二）被 害 人：丑○○
（三）行竊時間：九十一年九月二十五日上午八時許
（四）行竊地點：彰化縣員林鎮○○里○○○○○街口
（五）竊盜客體：車牌號碼為ＤＣ—三九二九號自小客車
（六）行竊方式：由庚○○負責開車接應、宋建德負責把風，巳○○負責以手拔去汽
      車防盜系統，廖家興則負責以客觀上足供兇器使用之Ｔ字型扳手損壞車門門鎖
      、方向盤鎖
（七）恐嚇取財之時間：九十一年十月二十五日上午十時許
（八）恐嚇取財之金額（新台幣）：原勒贖四萬元，經幾番交涉後，以二萬元成交
（九）指定匯入贖款之帳戶：遠東商業銀行，帳號：第0000000000000
      0號，戶名：楊志文
（十）還車地點：於九十一年十一月十九日下午七時許為警尋獲
（十一）既、未遂：既遂
（十二）所犯法條：刑法第三百二十一條第一項第三、四款、第三百四十六條第一項
編號四
（一）犯罪行為人：巳○○、庚○○、宋建德、廖家興
（二）被 害 人：卯○○
（三）行竊時間：九十一年十月一日上午五時許
（四）行竊地點：台中縣烏日鄉○○村○○路一○五八巷二十號前
（五）竊盜客體：車牌號碼為Ｂ三—九二八七號自小客車
（六）行竊方式：由庚○○負責開車接應、宋建德負責把風，巳○○負責以手拔去汽
      車防盜系統，廖家興則負責以客觀上足供兇器使用之Ｔ字型扳手損壞車門門鎖
      、方向盤鎖
（七）恐嚇取財之時間：九十一年十月一日中午十二時許
（八）恐嚇取財之金額（新台幣）：三萬元
（九）指定匯入贖款之帳戶：遠東商業銀行，帳號：第0000000000000
      0號，戶名：楊志文
（十）還車地點：於九十一年十月十日為警尋獲
（十一）既、未遂：既遂
（十二）所犯法條：刑法第三百二十一條第一項第三、四款、第三百四十六條第一項
編號五
（一）犯罪行為人：巳○○、庚○○、宋建德、廖家興
（二）被 害 人：戊○○
（三）行竊時間：九十一年十月八日上午五時許
（四）行竊地點：彰化縣溪湖鎮○○路一九八號前
（五）竊盜客體：車牌號碼為Ｋ二—九八八五號自小客車
（六）行竊方式：由庚○○負責開車接應、宋建德負責把風，巳○○負責以手拔去汽
      車防盜系統，廖家興則負責以客觀上足供兇器使用之Ｔ字型扳手損壞車門門鎖
      、方向盤鎖
（七）恐嚇取財之時間：九十一年十月八日上午十一時許
（八）恐嚇取財之金額（新台幣）：原勒贖四萬元，經幾番交涉後，以三萬元成交
（九）指定匯入贖款之帳戶：遠東商業銀行，帳號：第0000000000000
      0號，戶名：楊志文
（十）還車地點及車內遺失物品：於九十一年十月十五日為警尋獲，遺失物品有汽車
      ＣＤ音響，汽車ＴＶ轉換線、天線、ＶＣＤ螢幕及音響ＣＤ箱，其中ＣＤ音響
      已領回
（十一）既、未遂：既遂
（十二）所犯法條：刑法第三百二十一條第一項第三、四款、第三百四十六條第一項
編號六
（一）犯罪行為人：巳○○、庚○○、宋建德、廖家興
（二）被 害 人：未○○
（三）行竊時間：九十一年十月十四日上午六時許
（四）行竊地點：雲林縣斗六市○○路一九六號前
（五）竊盜客體：車牌號碼為七Ｗ—一四六八號自小客車
（六）行竊方式：由庚○○負責開車接應、宋建德負責把風，巳○○負責以手拔去汽
      車防盜系統，廖家興則負責以客觀上足供兇器使用之Ｔ字型扳手損壞車門門鎖
      、方向盤鎖、汽車音響及電線，足以生損害於未○○（毀損部分業據告訴）
（七）恐嚇取財之時間：九十一年十月十四日上午七時許
（八）恐嚇取財之金額（新台幣）：原勒贖三萬元，經幾番交涉後，以一萬五千元成
      交
（九）指定匯入贖款之帳戶：遠東商業銀行，帳號：第0000000000000
      0號，戶名：楊志文
（十）還車地點：於九十一年十一月二十三日為警尋獲
（十一）既、未遂：既遂
（十二）所犯法條：刑法第三百二十一條第一項第三、四款、第三百四十六條第一項
        、第三百五十四條
編號七
（一）犯罪行為人：巳○○、庚○○、宋建德、廖家興
（二）被 害 人：辛○○
（三）行竊時間：九十一年十月十六日上午四時許
（四）行竊地點：彰化縣員林鎮○○里○○街三六號前
（五）竊盜客體：車牌號碼為ＯＭ—六０五一號自小客車
（六）行竊方式：由庚○○負責開車接應、宋建德負責把風，巳○○負責以手拔去汽
      車防盜系統，廖家興則負責以客觀上足供兇器使用之Ｔ字型扳手損壞車門門鎖
      、方向盤鎖
（七）恐嚇取財之時間：九十一年十月十六日下午二時許
（八）恐嚇取財之金額（新台幣）：二萬五千元
（九）指定匯入贖款之帳戶：華南商業銀行，帳號：第000000000000號
      ，戶名：陳自益
（十）還車地點及車內遺失物品：於九十一年十月十八日為警尋獲，遺失物品有眼鏡
      及金戒指各一只
（十一）既、未遂：既遂
（十二）所犯法條：刑法第三百二十一條第一項第三、四款、第三百四十六條第一項
編號八
（一）犯罪行為人：巳○○、庚○○、宋建德、廖家興
（二）被 害 人：壬○○
（三）行竊時間：九十一年十月二十三日上午七時許
（四）行竊地點：雲林縣斗六市○○里○○路一五五巷十一號前
（五）竊盜客體：車牌號碼為Ｙ七—三三一六號自小客車
（六）行竊方式：由庚○○負責開車接應、宋建德負責把風，巳○○負責以手拔去汽
      車防盜系統，廖家興則負責以客觀上足供兇器使用之Ｔ字型扳手損壞車門門鎖
      、方向盤鎖及車體，足以生損害於壬○○（毀損部分業據告訴）
（七）恐嚇取財之時間：九十一年十月二十三日下午六時許
（八）恐嚇取財之金額（新台幣）：原勒贖五萬元，經幾番交涉後，以二萬五千元成
      交
（九）指定匯入贖款之帳戶：華南商業銀行，帳號：第000000000000號
      ，戶名：陳自益
（十）還車地點及車內遺失物品：於九十一年十一月二十六日為警尋獲，遺失物品有
      ＣＤ夾一個
（十一）既、未遂：既遂
（十二）所犯法條：刑法第三百二十一條第一項第三、四款、第三百四十六條第一項
        、第三百五十四條
編號九
（一）犯罪行為人：巳○○、庚○○、宋建德、廖家興
（二）被 害 人：丙○○
（三）行竊時間：九十一年十月三十一日上午六時許
（四）行竊地點：雲林縣斗六市○○路一九六號前
（五）竊盜客體：車牌號碼為五Ｍ—八六九０號自小客車
（六）行竊方式：由庚○○負責開車接應、宋建德負責把風，巳○○負責以手拔去汽
      車防盜系統，廖家興則負責以客觀上足供兇器使用之Ｔ字型扳手損壞車門門鎖
      、方向盤鎖、車內音響及裝潢，足以生損害於丙○○（毀損部分業據告訴）
（七）恐嚇取財之時間：九十一年十月三十一日下午三時許
（八）恐嚇取財之金額（新台幣）：原勒贖五萬元，經幾番交涉後，以二萬五千元成
      交
（九）指定匯入贖款之帳戶：華南商業銀行，帳號：第000000000000號
      ，戶名：陳自益
（十）還車地點及車內遺失物品：於九十一年十一月一日下午九時四十五分許為警尋
      獲，遺失物品有車內之ＭＡＳＴＥＲ及ＭＣＬＮＴＯＳＳＨ廠牌擴大機各一台
      、ＢＯＳＳ電子分音器一台、ＦＯＣＡＬ牌喇叭二個及ＦＯＣＡＬ牌分音器一
      組
（十一）既、未遂：既遂
（十二）所犯法條：刑法第三百二十一條第一項第三、四款、第三百四十六條第一項
        、第三百五十四條
編號十
（一）犯罪行為人：巳○○、庚○○、宋建德、廖家興
（二）被 害 人：國茂實業股份有限公司
（三）行竊時間：九十一年十月三十一日上午五時許
（四）行竊地點：彰化縣溪湖鎮○○○街三號前
（五）竊盜客體：車牌號碼為Ｖ二—五七三三號自小客車
（六）行竊方式：由庚○○負責開車接應、宋建德負責把風，巳○○負責以手拔去汽
      車防盜系統，廖家興則負責以客觀上足供兇器使用之Ｔ字型扳手損壞車門門鎖
      、方向盤鎖
（七）恐嚇取財之時間：九十一年十月三十一日下午一時許
（八）恐嚇取財之金額（新台幣）：三萬元
（九）指定匯入贖款之帳戶：華南商業銀行，帳號：第000000000000號
      ，戶名：陳自益
（十）還車地點及車內遺失物品：於九十一年十一月五日為警尋獲，遺失財物約值五
      千元
（十一）既、未遂：既遂
（十二）所犯法條：刑法第三百二十一條第一項第三、四款、第三百四十六條第一項
編號十一
（一）犯罪行為人：巳○○、庚○○、宋建德、廖家興
（二）被 害 人：癸○○
（三）行竊時間：九十一年十一月十四日上午四時許
（四）行竊地點：彰化縣北斗鎮○○里○○街六八號前
（五）竊盜客體：車牌號碼為Ｊ六—六九二二號自小客車
（六）行竊方式：由庚○○負責開車接應、宋建德負責把風，巳○○負責以手拔去汽
      車防盜系統，廖家興則負責以客觀上足以供兇器使用之Ｔ字型扳手損壞車門門
      鎖、方向盤鎖
（七）恐嚇取財之時間：九十一年十一月十五日下午四時許
（八）恐嚇取財之金額（新台幣）：原勒贖四萬元，經幾番交涉後，以二萬元成交
（九）指定匯入贖款之帳戶：華南商業銀行，帳號：第0000000000000
      000000號
（十）還車地點及車內遺失物品：於九十一年十一月十七日為警尋獲，遺失工具箱一
      個，業已尋獲、領回
（十一）既、未遂：既遂
（十二）所犯法條：刑法第三百二十一條第一項第三、四款、第三百四十六條第一項
編號十二
（一）犯罪行為人：巳○○、庚○○、宋建德、廖家興
（二）被 害 人：酉○○
（三）行竊時間：九十一年十一月二十三日上午五時
（四）行竊地點：南投縣竹山鎮○○里○○路○段一三三六巷三一號前
（五）竊盜客體：車牌號碼為ＣＰ—三一六五號自小客車
（六）行竊方式：由庚○○負責開車接應、宋建德負責把風，巳○○負責以手拔去汽
      車防盜系統，廖家興則負責以客觀上足供兇器使用之Ｔ字型扳手損壞車門門鎖
      、方向盤鎖
（七）恐嚇取財之時間：九十一年十一月二十三日下午四時許
（八）恐嚇取財之金額（新台幣）：三萬元
（九）指定匯入贖款之帳戶：彰化銀行蘆洲分行，帳號：第00000000000
      000號，戶名：許詠錄
（十）還車地點及車內遺失物品：於九十一年十一月二十七日凌晨零時三十分許為警
      尋獲，遺失物品原有汽車音響ＣＤ盒一個，內裝有十片ＣＤ，業已尋獲、領回
（十一）既、未遂：既遂
（十二）所犯法條：刑法第三百二十一條第一項第三、四款、第三百四十六條第一項
編號十三
（一）犯罪行為人：巳○○、庚○○、宋建德、廖家興
（二）被 害 人：辰○○
（三）行竊時間：九十一年十一月二十六日上午九時許
（四）行竊地點：雲林縣斗六市鎮○里○○路一九六號路前
（五）竊盜客體：車牌號碼為九Ｒ—一五二七號自小客車
（六）行竊方式：由庚○○負責開車接應、宋建德負責把風，巳○○負責以手拔去汽
      車防盜系統，廖家興則負責以客觀上足供兇器使用之Ｔ字型扳手損壞車門門鎖
      、方向盤鎖
（七）恐嚇取財之時間：九十一年十一月二十七日上午十二時許
（八）恐嚇取財之金額（新台幣）：原勒贖三萬元，經幾番交涉後，以一萬五千元成
      交
（九）指定匯入贖款之帳戶：彰化銀行蘆洲分行，帳號：第00000000000
      000號，戶名：許詠錄
（十）車內遺失物品：置放車內之ＬＵＣＫＹ牌手提音響一台、ＣＤ面板及ＣＤ盒各
      一盒、木製教材一套
（十一）既、未遂：既遂
（十二）所犯法條：刑法第三百二十一條第一項第三、四款、第三百四十六條第一項
編號十四
（一）犯罪行為人：巳○○、庚○○、宋建德、廖家興
（二）被 害 人：子○○
（三）行竊時間：九十一年十一月二十八日上午六時許
（四）行竊地點：彰化縣彰化市○○路六十七號前
（五）竊盜客體：車牌號碼為Ａ七—八八五０號自小客車
（六）行竊方式：由庚○○負責開車接應、宋建德負責把風，巳○○負責以手拔去汽
      車防盜系統，廖家興則負責以客觀上足供兇器使用之Ｔ字型扳手損壞車門門鎖
      、方向盤鎖
（七）恐嚇取財之時間：九十一年十一月二十八日上午六時許
（八）恐嚇取財之金額（新台幣）：四萬元
（九）指定匯入贖款之帳戶：彰化銀行蘆洲分行，帳號：第00000000000
      000號，戶名：許詠錄
（十）還車地點：於九十一年十一月二十九日下午四時三分許為警尋獲，車內遺失物
      品有汽車音響ＣＤ盒一個，內裝有十片ＣＤ，業已尋獲、領回
（十一）既、未遂：既遂
（十二）所犯法條：刑法第三百二十一條第一項第三、四款、第三百四十六條第一項
編號十五
（一）犯罪行為人：巳○○、庚○○、宋建德、廖家興
（二）被 害 人：申○○
（三）行竊時間：九十一年十一月二十九日
（四）行竊地點：雲林縣西螺鎮○○路二二三號前
（五）竊盜客體：車牌號碼為Ｓ五—五二００號自小客車
（六）行竊方式：由庚○○負責開車接應、宋建德負責把風，巳○○負責以手拔去汽
      車防盜系統，廖家興則負責以客觀上足供兇器使用之Ｔ字型扳手損壞車門門鎖
      、方向盤鎖
（七）恐嚇取財之時間：九十一年十一月二十九日
（八）恐嚇取財之金額（新台幣）：原勒贖四萬元，經幾番交涉後，以二萬元成交
（九）指定匯入贖款之帳戶：彰化銀行蘆洲分行，帳號：第00000000000
      000號，戶名：許詠錄
（十）還車地點：於九十一年十二月十四日為警尋獲
（十一）既、未遂：既遂
（十二）所犯法條：刑法第三百二十一條第一項第三、四款、第三百四十六條第一項
編號十六
（一）犯罪行為人：巳○○、庚○○、宋建德、廖家興
（二）被 害 人：甲○○
（三）行竊時間：九十一年十二月二日上午五時許
（四）行竊地點：彰化縣花壇鄉○○村○○路五三一號前
（五）竊盜客體：車牌號碼為Ｊ二—七八八八號自小客車
（六）行竊方式：由庚○○負責開車接應、宋建德負責把風，巳○○負責以手拔去汽
      車防盜系統，廖家興則負責以客觀上足供兇器使用之Ｔ字型扳手損壞車門門鎖
      、方向盤鎖及車內置物箱，足以生損害於甲○○（毀損部分業據告訴）
（七）恐嚇取財之時間：九十一年十二月二日上午五時許
（八）恐嚇取財之金額（新台幣）：原勒贖五萬元，經幾番交涉後，以一萬五千元成
      交
（九）指定匯入贖款之帳戶：華南銀行，帳號：第000000000000000
      0號，戶名：陳自益
（十）還車地點及車內遺失物品：於九十一年十月二十五日為警尋獲，遺失有現金六
      千元
（十一）既、未遂：既遂
（十二）所犯法條：刑法第三百二十一條第一項第三、四款、第三百四十六條第一項
        、第三百五十四條
編號十七
（一）犯罪行為人：巳○○、庚○○、宋建德、廖家興
（二）被 害 人：莊士文
（三）行竊時間：九十一年十一月二十九日上午六時許
（四）行竊地點：雲林縣莿桐鄉○○村○○路
（五）竊盜客體：車牌號碼為Ｒ五—０八二八號自小客車
（六）行竊方式：由庚○○負責開車接應、宋建德負責把風，巳○○負責以手拔去汽
      車防盜系統，廖家興則負責以客觀上足以供兇器使用之Ｔ字型扳手損壞車門門
      鎖、方向盤鎖
（七）恐嚇取財之時間：九十一年十一月二十九日上午九時許
（八）恐嚇取財之金額（新台幣）：原勒贖四萬五千元，經幾番交涉後，以一萬元成
                                交，但因被害人之友人勸其不要匯贖款予被告等
                                人，被害人遂未依約匯入贖款
（九）指定匯入贖款之帳戶：帳號：第00000000000000000號
（十）還車地點及車內遺失物品：於九十一年十二月二十一日下午九時許為警尋獲，
      遺失物品有汽車音響ＣＤ盒一個及ＣＤ二片
（十一）既、未遂：竊盜部分既遂，恐嚇取財部分則未遂
（十二）所犯法條：刑法第三百二十一條第一項第三、四款、第三百四十六條第三項
        、第一項
編號十八
（一）犯罪行為人：巳○○、庚○○、宋建德、廖家興
（二）被 害 人：丁○
（三）行竊時間：九十一年十一月二十九日上午七時許
（四）行竊地點：雲林縣莿桐鄉○○村○○路五八號前
（五）竊盜客體：車牌號碼為Ｎ五—０一五一號自小客車
（六）行竊方式：由庚○○負責開車接應、宋建德負責把風，巳○○負責以手拔去汽
      車防盜系統，廖家興則負責以客觀上足供兇器使用之Ｔ字型扳手損壞車門門鎖
      、方向盤鎖
（七）恐嚇取財之時間：九十一年十一月二十九日上午十時許
（八）恐嚇取財之金額（新台幣）：因被害人稱已報警處理，而未告知勒贖金額
（九）指定匯入贖款之帳戶：因被害人稱已報警處理，而未告知帳號
（十）還車地點：於九十一年十二月三日為警尋獲
（十一）既、未遂：竊盜部分既遂，恐嚇取財部分則未遂
（十二）所犯法條：刑法第三百二十一條第一項第三、四款、第三百四十六條第三項
        、第一項
編號十九
（一）犯罪行為人：巳○○、庚○○、宋建德、廖家興
（二）被 害 人：寅○○
（三）行竊時間：九十一年十二月二日上午五時三十分許
（四）行竊地點：彰化縣社頭鄉○○村○○路六九號
（五）竊盜客體：車牌號碼為八Ｈ—八八一０號自小客車
（六）行竊方式：由庚○○負責開車接應、宋建德負責把風，巳○○負責以手拔去汽
      車防盜系統，廖家興則負責以客觀上足供兇器使用之Ｔ字型扳手損壞車門門鎖
      、方向盤鎖
（七）恐嚇取財之時間：九十一年十二月二日中午十二時許
（八）恐嚇取財之金額（新台幣）：原勒贖三萬元，後降為一萬元
（九）指定匯入贖款之帳戶：因被害人拒絕付款取車，而未告知帳號
（十）還車地點：於九十一年十二月三日下午五時許為警尋獲
（十一）既、未遂：竊盜部分既遂，恐嚇取財部分則未遂
（十二）所犯法條：刑法第三百二十一條第一項第三、四款、第三百四十六條第三項
        、第一項


司法院資訊處製作；財團法人民間司法改革基金會備份。
